【裁判字號】    97,簡上,630
【裁判日期】    970731
【裁判案由】    槍砲彈藥刀械管制
【裁判全文】
臺灣板橋地方法院刑事判決             97年度簡上字第630號
上  訴  人
即  被  告  甲○○
上列被告因違反槍砲彈藥刀械管制條例案件，不服本院97年度簡
字第256 號中華民國97年4 月30日第一審判決（聲請簡易判決處
刑案號：96年度偵字第29411 號），提起上訴，本院管轄之第二
審合議庭判決如下：
    主  文
原判決撤銷。
甲○○未經許可，販賣刀械，處有期徒刑貳月，併科罰金新臺幣
萬元，有期徒刑如易科罰金，罰金如易服勞役，均以新臺幣壹
仟元折算壹日。扣案武士刀貳把（均含刀鞘），均沒收。
    事  實
一、甲○○明知武士刀係槍砲彈藥刀械管制條例規定管制之刀械
    ，未經許可，禁止販賣，竟仍意圖營利，並基於販賣管制刀
    之犯意，於民國（下同）96年12月6 日上午9 時許，在臺北
    縣永和市福和橋下跳蚤市場內，向某真實姓名年籍不詳成年
    男子，以新臺幣（下同）4,000 元之價格（聲請書誤載為3,
    000 元），販入武士刀2 把（長度分別為85公分及98公分，
    均含刀鞘）後，置於其所駕駛8V－4295號之自用小貨車內，
    欲另行持至臺北縣福和橋擺設攤位販售，藉以牟取300 元至
    500 元差價之不法利益；嗣於同日上午12時許，甲○○駕駛
    上開自用小貨車行經臺北縣中市○○路151 巷口之際，為警
    當場查獲，並扣得其所持有之上開武士刀2 把（均含刀鞘）
    。
二、案經臺北縣政府警察局中和分局報請臺灣板橋地方法院檢察
    署檢察官向本院聲請簡易判決處刑。
    理  由
壹、證據能力部分：
    本案關於被告之供述及相關筆錄、書證（以下所引據者），
    檢察官、被告均未於本案言詞辯論終結前聲明異議，本院審
    酌該等供述、筆錄、書證作成時之情況，亦無何等違背刑事
    訴訟程序或顯不可信之情形，倘以之作為本案認定犯罪事實
    之基礎，尚屬適當，爰依刑事訴訟法第156 條第1 項、第15
    9 條之5 等規定，認均具有證據能力。
貳、實體部分：
一、訊據被告甲○○對於其購買本案武士刀一節，固坦承不諱，
    惟矢口否認有何販賣武士刀犯行，辯稱：伊係在公開市場上
    購得本案武士刀，且係甫依親至臺灣地區之新移民，並不知
    悉此為違法行為，況警員未處理販賣該等武士刀之人，卻僅
    查緝購買該等武士刀之人，亦屬不當云云（參見本院97年7
    月7 日審判筆錄第4 頁暨被告提出之刑事上訴狀）。惟查：
    上揭被告意圖營利而販入本案武士刀之客觀事事，業據被告
    於警詢時、偵查中及本院訊問時供明在卷（參見本案偵查卷
    第6 至7 頁、第32頁，本院原審刑事卷宗第19頁），並有搜
    索扣押筆錄1 份、扣押物品目錄表1 份、上開武士刀照片2
    幀附卷可稽，且該等武士刀經送請權責機關即臺北縣政府警
    察局鑑驗結果，認屬槍砲彈藥刀械管制條例所列管之刀械，
    亦有該局96年12月20日北縣警保字第0960159980號函影本1
    份（鑑驗照片影本2 幀）在卷可查，堪認被告於上揭時、地
    ，確有意圖營利而販入管制刀械之情事無疑。被告雖辯稱因
    甫移民至臺灣地區而不知悉其行為為違法行為云云，然按除
    有正當理由而無法避免者外，不得因不知法律而免除刑事責
    任，但按其情節，得減輕其刑，刑法第16條定有明文，本件
    縱令被告不知槍砲彈藥刀械管制條例之相關禁制及刑罰規定
    ，惟扣案武士刀之長度分別達85公分、98公分，刀鞘均屬尖
    銳等節，業據被告供明在卷，並有照片2 幀在卷足憑（參見
    本案偵查卷第7 頁、第17頁），足見此等武士刀在客觀上確
    得以輕易傷害人之身體或生命，且顯有危害社會治安之虞，
    被告既係意圖營利而以高價販入之，對此自無諉為不知之理
    ，詎仍執意向不詳人士購得該等武士刀欲轉售牟利，實難認
    其間何無法避免之正當理由，且按其情節亦無何等「得減輕
    其刑」之情事，被告就此部分之辯解，顯屬事後圖卸推托之
    詞，要無足採；至被告另辯稱警方未處理販賣上開武士刀之
    人士部分，則顯與本案無直接關連性，仍無從援為有利認定
    之依據。綜上所述，本案事證已臻明確，被告犯行洵堪認定
    。
三、按槍砲彈藥刀械管制條例所規定之販賣行為，並不以販入之
    後復行賣出為要件，只須以營利為目的，販入或賣出有一於
    此，犯罪即屬既遂，最高法院著有80年度臺上字第2473號刑
    事判決可資參照。本件被告基於營利之意圖而購入武士刀2
    把，核其所為，係違犯槍砲彈藥刀械管制條例第14條第1 項
    之未經許可販賣刀械罪，其未經許可持有刀械、在公共場所
    攜帶刀械之低度行為，應為販賣之高度行為所吸收，不另論
    罪。原審以被告所犯，事證明確，予以論罪科刑，固非無見
    ，惟漏未依同條例第14條第1 項規定併諭知罰金刑之處罰暨
    易服勞役折算標準，尚有未洽，被告徒憑原審已衡酌過之事
    項提起上訴，而主張應從輕量刑云云，固無足取，然原審判
    決既有上開可議之處，仍應由本院予以撤銷改判。爰審酌被
    告未經許可販賣管制刀械，雖尚及未賣出，仍對社會治安造
    成潛在威脅，此外，復參酌其素行狀況（有臺灣高等法院被
    告前案紀錄表1 份在卷可參）、犯罪後態度等一切情狀，量
    處如主文第2 項所示之刑，並分別諭知易科罰金及易服勞役
    之折算標準。至扣案之武士刀2 把（均含刀鞘），為槍砲彈
    藥刀械管制條例第4 條第1 項第3 款所列物品，依同條例第
    5 條規定，未經許可不得持有之，屬刑法第38條第1 項第1
    款所定之違禁物，爰依該條款規定併予宣告沒收。
據上論斷，應依刑事訴訟法第455 條之1 第1 項、第3 項、第36
9 條第1 項前段、第364 條、第370 條但書、第299 條第1 項前
段，槍砲彈藥刀械管制條例第14條第1 項，刑法第11條前段、第
41 條 第1 項前段、第42條第3 項、第38條第1 項，判決如主文
。
本案經檢察官顏世翠到庭執行職務。
中    華    民    國    97    年    7     月    31    日
              刑事第三庭  審判長法  官  王屏夏
                                法  官  彭全曄
                                法  官  王偉光
上列正本證明與原本無異。
不得上訴。
                                書記官  陳金鳳
中    華    民    國    97    年    8     月    1     日
附錄本案論罪科刑法條全文：
槍砲彈藥刀械管制條例第14條
未經許可，製造、販賣或運輸刀械者，處 3 年以下有期徒刑，併
科新台幣100 萬元以下罰金。
意圖供自己或他人犯罪之用，而犯前項之罪者，處 6 月以上 5
年以下有期徒刑，併科新台幣 300 萬元以下罰金。
未經許可，持有或意圖販賣而陳列刀械者，處 1 年以下有期徒刑
、拘役或新台幣 50 萬元以下罰金。
第 1 項及第 2 項之未遂犯罰之。


司法院資訊處製作；財團法人民間司法改革基金會備份。
